【裁判字號】    98,訴,1643
【裁判日期】    990802
【裁判案由】    妨害性自主罪
【裁判全文】
臺灣高雄地方法院刑事判決              98年度訴字第1643號
公  訴  人  臺灣高雄地方法院檢察署檢察官
被      告  乙○○
選任辯護人  陳水聰律師（法律扶助）
上列被告因妨害性自主罪案件，經檢察官提起公訴（98年度偵字
第30825 號），本院判決如下：
    主  文
乙○○犯強制性交未遂罪，處有期徒刑貳年，緩刑伍年，緩刑期
間付保護管束。並應向指定之政府機關、政府機構、行政法人、
社區或其他符合公益目的之機構或團體提供壹佰貳拾小時之義務
勞務。
    事  實
一、乙○○於民國98年10月12日晚間10時45分許，上半身赤裸騎
    乘車牌號碼H9F－000號機車遊逛，行經高雄市○○區○○路
    與寶溪北街，見代號000000000號之女子（下稱A 女，年籍
    姓名詳卷密封）1 人在偏僻陰暗之巷道獨自遛狗，認有機可
    乘，竟萌生強制性交之犯意，先將機車停放在A 女對面道路
    路邊後尾隨A 女，藉撫摸A 女之狗及詢問狗是否會咬人以接
    近A 女，嗣A 女回答不會後，乙○○突然強行抱住A 女，以
    強暴方式一手勒住A 女之脖子，另一手則用力撫摸A 女胸部
    ，致A 女受有右頸挫傷瘀傷4 ×1 公分傷害；Ａ女驚慌大叫
    「救命」，乙○○則用手捂住A 女口鼻，欲將A 女拖往偏僻
    之處，A 女驚嚇之餘用力掙脫逃跑，乙○○在後追趕，乙○
    ○追趕過程中跌倒，A 女則繼續逃跑，嗣路人見A 女神色慌
    張而報警，乙○○始倉皇逃離現場而未得逞，經警據報循線
    查悉上情。
二、案經A 女訴由高雄市警察局楠梓分局移送臺灣高雄地方法院
    檢察署檢察官偵查起訴。
    理  由
一、程序方面
  (一)被告於警詢、偵查中所為之陳述具自白之任意性：
    被告於上開陳述中對本件犯罪事實為自白，業經本院勘驗是
    日之錄音光碟，並製有錄音譯文在卷可查（本院卷第151 至
    158 頁），被告嗣後雖否認上情並辯稱在警詢時遭以頭戴安
    全帽並敲擊安全帽之方式刑求、偵查時因怕再被借提出去，
    所以才自白等語（本院卷第23頁反面）。惟查，本院調閱被
    告98年10月13日羈押入所時之收容人入監所前受傷、患病經
    過自述登記簿，被告自述「身體目前良好，無任何病。」，
    經檢查亦記載「目前良好」、「無明顯外傷」，有臺灣高雄
    看守所99年6 月28日高所衛字第0999001524號函及附件在卷
    可按（本院字卷第148-149 頁），且被告於本院羈押訊問時
    ，並未主張有何遭刑求之情，所陳述之情節亦與警偵時，大
    致相符，有本院訊問筆錄在卷可參（本院聲羈字卷第6-7 頁
    ），嗣於本院提示上開被告警詢及偵查譯文，供被告及辯護
    人核對，嗣後被告及辯護人均稱無需勘驗警詢及偵查錄音光
    碟，並同意上開警詢及偵查中譯文之證據能力，亦捨棄刑求
    之抗辯（本院字卷第163 頁反面），足認被告上開自白係出
    於其自由意識所為，其自白任意性並無欠缺。
  (二)本院以下所引用之具傳聞性質之證據，檢察官、被告及選任
    辯護人於本案言詞辯論時，均同意有證據能力，本院審酌各
    該證據均非違法蒐證取得之證據，且依該證據作成情況作為
    證據應為適當，依刑事訴訟法第159 條之5 第1 項規定，應
    有證據能力。
二、訊據被告乙○○於偵、審中均坦承於上開犯行，核與被害人
    A 女警詢及偵查中指陳之情節大致相符，復有診斷證明書可
    證，足證被告所述於前揭時、地，對被害人性侵害未遂乙節
    ，核與事實相符，堪信為真實。本件事證明確，被告之犯行
    堪以認定。
三、查被告未經A 女同意情形下，強行擁抱，撫摸胸部等情，欲
    為性交行為，顯係違反A 女意願，是核被告乙○○所為，係
    犯刑法第221 條第1 項、第2 項之強制性未遂罪，其已經著
    手於犯罪行為之實施，而未能得逞，為未遂犯，依既遂犯之
    刑減輕之。又被告於強制性交過程中，致A 女受有右頸挫傷
    瘀傷，上開傷害乃被告施以強暴過程中之當然結果，自不另
    論以傷害罪。被告前雖有酒精性精神病及器質性精神病，業
    據高雄市立凱旋醫院98年12月22日高市凱醫成字第09800084
    31號函覆在卷（本院卷第35頁），惟經本院依職權送財團法
    人台灣省私立高雄仁愛之家附設慈惠醫院鑑定，鑑定結果認
    被告犯案時意識清楚，未使用酒精，未受到精神症狀（幻聽
    、妄想）影響，故能辨識其行為違法並依其辨識而行為，有
    該院99年5 月25日鑑定報告附卷可參（本院卷第101-105 頁
    ），是被告應無刑法第19條第1 、2 項不罰或減輕其刑之適
    用，附此敘明。
四、爰審酌被告明知A 女拒絕與之為性交行為，竟為逞一己私慾
    ，違反A 女意願而為性交未遂，並衡其素行，並犯後尚未與
    A 女達成和解賠償，徵得A 女宥恕諒解，併參酌被告犯罪動
    機、目的、手段、所生危害等一切情狀，量處如主文所示之
    刑。又被告雖於82年間因竊盜案件，經判處有期徒刑2 月，
    緩刑2 年之前案紀錄，惟該案緩刑期滿，未經撤銷，此有臺
    灣高等法院被告前案紀錄表在卷可參，此外別無前科紀錄，
    素行尚可，且其因一時失慮，致罹刑章，犯後已知所悔悟，
    雖未與被害人達成和解，徵得原諒，然被害人當庭表示「就
    科刑部分，沒有意見」（本院卷第177 頁），且被告因本案
    自98年10月13日即遭羈押，迄今已9 月有餘，另被告家中尚
    有老母及子，均依低收入老人生活津貼及兒少生活扶助費維
    生，有高雄縣政府99年2 月9 日府社助字第0990034239號函
    附卷足憑（本院卷第58頁），本院因認被告經此偵審程序之
    教訓後，應知所警惕信無再犯之虞，且再讓被告在監服刑，
    對其社會化、家中老小之生活，均生影響，況被告所餘刑期
    ，扣除偵查中、審理中之羈押期間，再經累進處遇假釋，應
    所剩無幾，執行出監後即無約束之方式，反之，以長期之保
    護管束之方式，更能讓被告隨時警惕，因此認對其前開所受
    宣告之刑，仍以暫不執行較為適當，併予宣告緩刑5 年。又
    按犯刑法第91條之1 所列之罪，而受緩刑之宣告者，應於緩
    刑期間付保護管束，刑法第93條第1 項第1 款定有明文。本
    件被告所犯刑法第221 條之罪部分，屬同法第91條之1 第1
    項所列之罪，其既經宣告緩刑，自應依刑法第93條第1 項第
    1 款規定，併為緩刑期間付保護管束之諭知，併依刑法第74
    條第2 項第5 款之規定，諭知被告應於緩刑期內向指定之政
    府機關、政府機構、行政法人、社區或其他符合公益目的之
    機構或團體提供120 小時之義務勞務，復依刑法第93條第1
    項第2 款之規定，諭知於緩刑期間付保護管束，用啟自新。
據上論斷，應依刑事訴訟法第299 條第1 項前段，刑法第221 條
第2 項、第1 項、第25條第2 項、第74條第1 項第1 款、第2 項
第5 款、第93條第1 項第1 款、第2 款，判決如主文。
本案經檢察官丙○○到庭執行職務。
中    華    民    國    99    年    8     月    2    日
                  刑事第四庭  審判長法  官  洪碩垣

                                    法  官  張  震

                                    法  官  施介元
以上正本證明與原本無異。
如不服本判決應於收受送達後10日內向本院提出上訴書狀，並應
敘述具體理由；如未敘述上訴理由者，應於上訴期間屆滿後20日
內向本院補提理由書（均須按他造當事人之人數附繕本）「切勿
逕送上級法院」。
中    華    民    國    99    年    8     月    2     日
                                    書記官  葉玉芬
附錄本判決論罪科刑法條
中華民國刑法第221條
（強制性交罪）
對於男女以強暴、脅迫、恐嚇、催眠術或其他違反其意願之方法
而為性交者，處 3 年以上 10 年以下有期徒刑。
前項之未遂犯罰之。

司法院資訊處製作；財團法人民間司法改革基金會備份。
